【裁判字號】    98,訴,1811
【裁判日期】    981123
【裁判案由】    違反毒品危害防制條例
【裁判全文】
臺灣彰化地方法院刑事判決              98年度訴字第1811號
公  訴  人  臺灣彰化地方法院檢察署檢察官
被      告  甲○○
                      號
上列被告因違反毒品危害防制條例案件，經檢察官提起公訴（98
年度毒偵字第1936號），本院依簡式審判程序判決如下：
    主  文
甲○○施用第一級毒品，累犯，處有期徒刑玖月；扣案之第一級
毒品海洛因貳包（合計淨重壹點壹壹公克）沒收銷燬之，注射針
筒壹支均沒收之。又施用第二級毒品，累犯，處有期徒刑伍月。
應執行有期徒刑壹年；扣案之第一級毒品海洛因貳包（合計淨重
壹點壹壹公克）沒收銷燬之，注射針筒壹支均沒收之。
    事  實
一、甲○○前於民國94年間曾因施用毒品案件，經送觀察勒戒後
    ，認有繼續施用毒品之傾向，復送強制戒治，嗣於94年10月
    14日執行完畢釋放，並由臺灣彰化地方法院檢察署檢察官於
    94年11月9日，以94年度戒毒偵字第341、342、343號為不起
    訴處分確定。又於96年間因施用第一、二級毒品案件，經本
    院各判處有期徒刑9月、3月，並定應執行有期徒刑11月確定
    ，而其入監執行後，於98年4月29日執行完畢。詎仍不知悔
    改，復基於施用第一級毒品海洛因之犯意，於98年8月24日
    17時許，在其彰化縣永靖鄉○○村○○路○段551巷1號住處
    內，以將海洛因加水置於針筒後再予施打手臂之方式，施用
    海洛因1次。另基於施用第二級毒品甲基安非他命之犯意，
    於98年8月24日下午，在其上開住處內，以將甲基安非他命
    置於玻璃吸食器內，再點火燒烤而吸食所產生煙霧之方式，
    施用甲基安非他命1次。嗣於98年8月24日18時15分許，為警
    在彰化縣永靖鄉獨熬村一村巷與溪埔巷口查獲，經依法採集
    其尿液送驗，結果呈嗎啡及甲基安非他命陽性反應，並當場
    扣得海洛因2包（合計淨重1.11公克）及其所有供施用海洛
    因所用之注射針筒1支，始悉上情。
二、案經彰化縣警察局員林分局報告臺灣彰化地方法院檢察署檢
    察官偵查起訴。
    理  由
一、被告甲○○於準備程序中，先就前揭犯罪事實為有罪之陳述
    ，且所犯係死刑、無期徒刑、最輕本刑為3年以上有期徒刑
    以外之罪，經本院合議庭依刑事訴訟法第273條之1第1項之
    規定，裁定由受命法官獨任進行簡式審判程序，合先敘明。
二、訊據被告甲○○對於上揭施用第一級毒品海洛因、第二級毒
    品甲基安非他命之犯行均坦承不諱，且經警於98年8月24日
    19時20分許依法採集其尿液送驗，結果呈嗎啡及甲基安非他
    命陽性反應乙節，有尿液代號與真實姓名對照認證單及詮昕
    科技股份有限公司濫用藥物尿液檢驗報告各1紙附卷可按；
    又扣案之白粉2包經送請法務部調查局鑑定結果，確係海洛
    因無訛，亦有該局濫用藥物實驗室出具之鑑定書1紙附卷可
    按，此外復有注射針筒1支扣案可資佐證，足徵被告之自白
    與事實相符。又被告前於94年間曾因施用毒品案件，經送觀
    察勒戒後，認有繼續施用毒品之傾向，復送強制戒治，嗣於
    94年10月14日執行完畢釋放，並由臺灣彰化地方法院檢察署
    檢察官於94年11月9日，以94年度戒毒偵字第341、342、343
    號為不起訴處分確定乙節，有臺灣彰化地方法院檢察署刑案
    資料查註紀錄表及臺灣高等法院被告前案紀錄表各1份在卷
    可參。綜上，本件事證明確，被告上開施用毒品之犯行，堪
    以認定。
三、核被告甲○○所為，係犯毒品危害防制條例第10條第1項之
    施用第一級毒品罪及同條第2項之施用第二級毒品罪。又其
    持有第一級毒品海洛因及第二級毒品甲基安非他命並進而施
    用，其持有之低度行為應為施用之高度行為所吸收，均不另
    論罪。至其所犯上開2罪間，犯意各別，行為互殊，應予分
    論併罰。又查被告於96年間曾因施用第一、二級毒品案件，
    經本院各判處有期徒刑9月、3月，並定應執行有期徒刑11月
    確定，而其入監執行後，於98年4月29日執行完畢等情，有
    臺灣高等法院被告前案紀錄表1份附卷可憑，其受上開有期
    徒刑執行完畢後，5年以內故意再犯本件有期徒刑以上之2罪
    ，為累犯，均應依法加重其刑。爰審酌被告前曾因施用毒品
    經送強制戒治執行完畢後，猶不思戒絕毒癮、革除惡習，顯
    未能深切悔改並記取教訓，惟念及其施用毒品之犯行，在本
    質上乃屬自我戕害身心健康之行為，且其並未因此而有破壞
    社會秩序或侵害他人權益之情形，以及犯後坦承犯行，態度
    尚佳等一切情狀，就其所犯上開2罪各量處如主文所示之刑
    ，並定其應執行之刑，以資懲戒。扣案之海洛因2包（合計
    淨重1.11公克），係查獲之第一級毒品，應依法宣告沒收銷
    燬之；注射針筒1支，係被告所有供施用海洛因所用之物，
    業據被告供承在卷，亦應依法宣告沒收。
據上論斷，應依刑事訴訟法第273條之1第1項、第299條第1項前
段，毒品危害防制條例第10條第1項、第2項、第18條第1項前段
，刑法第11條前段、第47條第1項、第38條第1項第2款、第51條
第5款，判決如主文。
本案經檢察官林子翔到庭執行職務。
中    華    民    國    98    年    11    月    23    日
                  臺灣彰化地方法院刑事第八庭
                                      法  官  紀佳良
以上正本證明與原本無異。
如不服本判決，應於收受判決後10日內向本院提出上訴書狀，並
應敘述具體理由；其未敘述上訴理由者，應於上訴期間屆滿後20
日內向本院補提理由書（均須按他造當事人之人數附繕本「切勿
逕送上級法院」）。
中    華    民    國    98    年    11    月    23    日
                                      書記官  林佑儒
附錄論罪科刑法條：
毒品危害防制條例第十條：
施用第一級毒品者，處六月以上五年以下有期徒刑。
施用第二級毒品者，處三年以下有期徒刑。


司法院資訊處製作；財團法人民間司法改革基金會備份。
